# 求助陈版- 母公司无偿划转子公司投资

提问人：zjsshine 时间：2015-10-20 16:24:25
陈版您好，我公司现准备进行股权划转，基本情况为：A公司100%控制B公司以及C公司；经集团内部讨论，现将A公司对B公司的全部股权，无偿划转给C公司，划转后，股权结构为A公司100%持股C公司，C公司100%持股B公司。
在此情况下，A公司应当如何进行会计处理，是 1 、借：长期股权投资C公司，贷：长期股权投资B公司吗？还是 2 、借：资本公积，贷：长期股权投资B公司
但是根据 2015 年 6 月颁布的《国家税务总局公告 2015 年第 40 号》规定，里面第一条第（二）款 ：100%直接控制的母子公司之间，母公司向子公司按账面净值划转其持有的股权或资产，母公司没有获得任何股权或非股权支付。母公司按冲减实收资本（包括资本公积）处理，子公司按接收投资处理。
照该税务文件字面理解，A公司是否应当借：资本公积，贷：长期股权投资？
由于目前税务机关要求财务记录应当与该文件条款精神一致才可办理特殊重组，因此是否会和传统财务处理存在差异，如何解决？
谢谢！

回答人：chenyiwei
A公司将子公司C的股权无偿划入另一子公司B公司，其经济实质相当于以C的股权对B追加资本性投入，所以A个别报表层面的会计处理应当是按照原先对B的投资帐面价值，借：长期股权投资——C，贷：长期股权投资——B。另外，税务文件不能作为会计处理的依据，会计处理应以会计准则为依据。